# 货币基金的核算

提问人：qshzhyd 时间：2015-08-27 18:26:31
1 、购买货币基金后产生的收益是作为公允价值变动么？ 2 、部分赎回时，如何区分赎回金额里包含多少的成本或是公允价值变动产生的增值？

回答人：chenyiwei
1 、根据你方（投资方）对持有基金的目的、基金本身的流动性等因素，考虑在初始确认时将其分类为以公允价值计量且其变动计入当期损益的金融资产或可供出售金融资产，分别按其适用的原则进行核算，前者的持有期间公允价值变动损益计入损益，后者计入其他综合收益。 2 、一般采用加权平均法确定转出的成本和公允价值变动金额。

提问人：zengfengxia 时间：2015-08-28 15:35:01
陈版，一般企业持有货币基金可能都不是为了获取差价收益，是不是一般理解都不会确认为交易性金融资产？

回答人：chenyiwei
没有短期内出售或赎回以赚取短期差价收益意图的，一般不会作为交易性金融资产。投资性主体除外。

提问人：zengfengxia 时间：2015-08-31 11:22:16
谢谢陈版，还有一个疑问，投资性主体持有的并非以获取差价为目的的货币基金为何一定要作为交易性金融资产？准则中强调投资性主体的条件是“按照公允价值对几乎所有投资的业绩进行考量和评价” 事实上，多数企业持有货币基金的目的与持有通知存款基本是一致的，即在保证流动性的同时获取更多的利息收入，因此，投资性主体持有货币基金也不会属于“投资”，是不是不以公允价值计量也是可以接受的？

回答人：chenyiwei
主要是参考了合并报表准则第四条规定，投资性主体应以公允价值计量其对所有子公司的投资，且公允价值变动计入当期损益。我理解这一原则也可以推广到投资性主体所持有的对非子公司的权益性投资。

提问人：zhoumoyan 时间：2017-03-27 11:41:52
陈老师，企业购买汇添富现金宝等类型货币基金。以交易性金融资产入账，成本核算本金变动，期末公允价值变动确认投资收益。但是企业以赎回金额确认为投资收益，是否妥当？

回答人：chenyiwei
也可以。

提问人：zhoumoyan 时间：2017-03-28 10:45:11
实际情况是这样：企业以实际赎回的金额记入投资收益，里面可能包含本金，企业凭自己判断以赎回金额的零头记入投资收益，以整数记入成本的变动，或许是以为每次购买都是整数的购买；但是这样操作赎回金额或许包含以前年度本金和累积的收益；个人以为：
企业既然划分为交易性金融资产，一般此类货币基金，次日确认收益，期末以期末市值确认公允价值变动，赎回取现时再确认投资收益，并结转公允价值变动损益。

回答人：chenyiwei
也可以这样处理。

提问人：安好 时间：2019-06-03 15:52:44
借楼提问，请问货币基金能否等同于现金等价物，还是要看合同具体分析，谢谢！

回答人：chenyiwei
一般不认为属于现金等价物。虽然价值变动风险较小，但合同现金流量并不固定。